【裁判字號】    98,審簡聲抗,9
【裁判日期】    981008
【裁判案由】    停止執行
【裁判全文】
臺灣臺北地方法院民事裁定           98年度審簡聲抗字第9號
抗  告  人  乙○○
相  對  人  丙○○
            甲○○
上列當事人間聲請停止執行事件，抗告人對於民國98年9月14日
本院臺北簡易庭98年度北簡聲字第190號民事裁定，提起抗告，
本院裁定如下：
    主  文
原裁定關於相對人甲○○部分廢棄。
上開廢棄部分，相對人甲○○之聲請駁回。
其餘抗告駁回。
抗告費用新臺幣壹仟元由相對人甲○○負擔。
    理  由
一、本件抗告意旨略以：伊執有相對人丙○○於民國97年3月14
    日所簽發，面額新臺幣（下同）500,000元之本票，未載到
    期日，且免除作成拒絕證書之本票乙紙（下稱系爭本票），
    經提示未獲任何付款，經臺灣板橋地方法院（下稱板橋地院
    ）以98年度司票字第3970號裁定准予強制執行後，伊即持以
    聲請強制執行相對人丙○○之財產（98年度司執字第68016
    號）。詎相對人丙○○先向板橋地院提起確認本票債權不存
    在之訴（98年度板簡字第1723號），又向本院提起債務人異
    議之訴（98年度北簡字第29758號），顯然重複起訴而應予
    駁回，相對人丙○○所為停止執行之聲請，自不應准許。又
    縱能准許停止執行，伊一年所受利息與違約金之損失即高達
    465,000元，原裁定所定擔保數額，顯不敷賠償伊因停止執
    行所受損害。此外，相對人甲○○非執行債務人，實無由提
    起債務人異議之訴，原裁定逕准予停止執行，亦有違誤。爰
    提起抗告，求予廢棄原裁定等語。
二、按有回復原狀之聲請，或提起再審或異議之訴，或對於和解
    為繼續審判之請求，或提起宣告調解無效之訴、撤銷調解之
    訴，或對於許可強制執行之裁定提起抗告時，法院因必要情
    形或依聲請定相當並確實之擔保，得為停止強制執行之裁定
    ，強制執行法第18條第2項定有明文。依此規定，於強制執
    行程序開始後，債務人因提起異議之訴而聲明願供擔保，聲
    請裁定停止強制執行，除異議之訴已受敗訴裁判確定外，法
    院應酌定相當並確實之擔保，而為停止執行之裁定。至該異
    議之訴實體上有無理由，則非法院於裁定停止強制執行時應
    予審酌之事項。又法院依上開規定擔保金額而准許停止強制
    執行之裁定者，該項擔保係備供債權人因停止執行所受損害
    之賠償，其數額應依標的物停止執行後，債權人未能即時受
    償或利用該標的物所受之損害額，或其因另供擔保強制執行
    所受之損害額定之，非以標的物之價值或其債權額為依據（
    最高法院79年度台抗字第158號判例、88年度台抗字第442號
    、87年度台抗字第529號、95年度台抗字第104號、95年度台
    抗字第791號裁定意旨參照）。
三、經查：
  (一)相對人已提起債務人異議之訴，經原審以98年度北簡字第
    29758號受理在案，尚未審結等情，雖經本院依職權調閱上
    開卷宗查核無誤，惟相對人甲○○並非抗告人聲請強制執行
    之對象，復經本院調取98年度司執字第68016號給付票款強
    制執行事件查明，相對人甲○○聲請停止98年度司執字第68
    016號強制執行事件之強制執行程序，於法自屬無據。
  (二)相對人曾起訴請求確認系爭本票債權不存在，且經板橋地院
    以98年度板簡字第1723號確認本票債權不存在事件予以受理
    等情，固有庭期通知書及起訴狀附於本院98年度北簡字第29
    758號卷可稽，然相對人所提債務人異議之訴能否獲勝訴之
    判決，並非本件裁定應審酌之範圍，原裁定命相對人丙○○
    供擔保停止執行，於法自無不合。
  (三)抗告人雖又陳稱其因停止執行所受之本金、利息及違約金損
    害甚鉅云云，但依抗告人據以聲請強制執行之板橋地院98年
    度司票字第3970號裁定所載，相對人丙○○所負之債務為50
    0,000元，及自提示日即97年10月14日起至清償日止，按年
    息20%計算之利息，尚不及於違約金，故抗告人以其受有違
    約金損失之詞提起抗告，並無理由。又准予停止執行所供擔
    保金額係備供債權人因停止執行所受損害之賠償，一旦准予
    停止執行，抗告人無法即時受償，參考各級法院辦案期限實
    施要點第2點規定辦案期限，民事簡易事件第一審為10個月
    、第二審為2年，上開債務人異議之訴自起訴時起迄判決確
    定時止，預估約需3年，抗告人因停止執行即可能遭3年相當
    於法定遲延利息之損害為89,325元（計算式：(1)系爭本票裁
    定所載之本息為591,507元：500,000元＋500,000元×20%÷
    365日×334日 (97年10月14 起至98年9月11日聲請停止執行
    時止334日)，元以下4捨5入；(2)系爭本票本息591,507元及
    執行費4,000元因停止執行所生損害89,325元：595,507元×
    5%×3年），原審取概數即100,000元作為抗告人因相對人丙
    ○○提起債務人異議之訴，因而停止執行致未能即時受償之
    損害額，堪稱適當。
  (四)相對人甲○○非本院98年度司執字第68016號給付票款強制
    執行事件之債務人，其所為停止執行之聲請，自屬無據，不
    應准許，原裁定逕准許提供擔保停止執行，尚有未洽，應予
    廢棄。至抗告人因停止執行所受損害部分，既經審酌該金額
    尚稱適當，抗告人指摘原裁定所命供擔保數額為不當，求予
    廢棄，即屬無理，應予駁回。
四、據上論結，本件抗告為一部有理由，一部無理由。依強制執
    行法第30條之1、民事訴訟法第436條之1第3項、第495條之1
    第1項、第449條第1項、第450條、第95條、第79條，裁定如
    主文。
中    華    民    國    98    年    10    月    8     日
                  民事第六庭  審判長法  官  朱漢寶
                                    法  官  蔡和憲
                                    法  官  許純芳
以上正本係照原本作成
本裁定不得再抗告
中    華    民    國    98    年    10    月    8     日
                                    書記官  陳怡君


司法院資訊處製作；財團法人民間司法改革基金會備份。
